个人概况

姓名: 王亚琪 性别: 男

个人网站: http://www.wangyaqi.cn/

教育经历

1998年9月-2002年7月 桂林电子科技大学 自动控制 本科

自我评价

从事软件研发 15 年以上,曾在华为、微软、东方网等公司从事研发和研发管理工作,担任过技术总监和系统架构师。对大型分布式系统的设计开发、高负载的网络应用系统有着深刻的理解和实战经验。主导开发过日订单量万单的商城系统(2010 年),设计了Java企业级开发解决方案,拥有分布式技术架构的开发实战经验。

产品技术

产品	介绍	角色	团队规模
智橙生活	社区中老年居民一站式"家门口服务"平台	技术总监	30+
老来宝	金融养老服务平台	技术总监	20+
莫泰 168 商城	日订单量万单的酒店预订商城	技术负责人	10+
101 宝贝	宠物社交网站	技术合伙人	10+
正广和商城	商品销售商城	技术负责人	10+
安欣生活	第三方金融自助缴费系统和电子支付平台	技术总监	10+
Windows Live	微软的分类信息服务网站	软件工程师	20+
Expo			

技术	网址
Java 企业级开发解决方案	http://book.wangyaqi.cn/taihang/
Java 开发技术	https://andrewwang79.gitbooks.io/javadev/
运维技术	https://andrewwang79.gitbooks.io/ops/
产品和管理	https://andrewwang79.gitbooks.io/product/

工作经验

2017年10月-至今 上海芮程实业有限公司

职位: 技术总监

2017年10月-至今 连锁网点营销互动屏

责任: 负责整个产品设计和开发

2014年6月-2017年9月 上海东方网股份有限公司

职位: 智慧社区中心 技术总监

责任:基于战略规划,规划智慧社区的产品;规划和研究技术方向;建设管理技术团队,建立敏捷开发的流程和制度,提倡创新和团队分享。

2014年6月 - 2017年8月 智橙生活orangelife.com.cn, 邻里社区chinaezlink.com, 申邻里slinli.com

社区中老年居民一站式"家门口服务"平台。覆盖政务、民生、医疗、旅游、教育、文化等多方面 的服务,在一个平台上满足用户多元需求,让社区居民真正感受到"服务到家"。平台集客户流、 信息流、资金流为一体,开启独一无二的社区智慧新生活。

责任:负责平台的产品设计、开发和运营。

2013年6月-2014年6月 上海旭日养老服务有限公司

职位: 技术总监

2013年6月-2014年6月 老来宝(www.laolaibao.com)

提供个人养老综合金融产品和服务,增加中国人养老金账户储蓄资金来源及渠道,打造个人消费 与养老储蓄相结合的金融服务平台。通过设计和创新的养老金融服务方案、为个人养老需求提供 一站式服务,补充和完善中国现有以社会统筹为主的养老金核心体系,挖掘、构筑养老体系第四 支柱。

责任:负责平台的开发和系统运营。

2011 年 4 月 - 2013 年 5 月 上海士华信息技术有限公司

职位: 系统架构师, 创始人

项目: 莫泰 168 商城, 巡店宝, 101 宝贝, 易企管

2007年9月-2011年3月 上海安欣生活信息科技有限公司

职位: 技术总监

2007年9月-2011年1月 安欣生活

第三方金融自助缴费系统与一站式电子支付平台,提供专业化自助缴费、电子支付和交易结算相 关服务。系统包括安欣生活自助终端,安欣生活卡,安欣生活网,安欣网银。

责任:负责平台的开发和运维。

2005 年 9 月 - 2007 年 9 月 微软Windows Live上海

职位: 软件工程师

2005年10月-2007年9月 Windows Live Expo

分类信息服务网站,服务于美国/英国/中国。服务覆盖生活的各个领域,提供房屋租售、餐饮娱 乐、招聘求职、二手买卖、汽车租售、宠物票务、旅游交友等多种生活信息。

责任: 负责中国化的功能/过滤检查/本地化。

2005年12月-2006年8月 MSN Prediction

足球世界杯竞猜平台、竞猜正确可以免费获得奖品。

责任:负责数据库设计/编码/部署。

2004年1月-2005年2月 华为上海

职位: 软件工程师

2004 年 3 月 - 2005 年 2 月 Huawei iManager2000 接入网网管软件

iManager2000 是作为支持 3GPP标准的网管接入系统,负责管理和维护华为的移动网络设备。实现对华为 2G,3G网元设备对接,主要负责采集网元侧的告警、性能、配制数据,是网管人员了解网络状态的工具。

责任:负责性能模块。

2002年7月-2003年3月 浙大中控技术有限公司

职位: 软件工程师

2002 年 8 月 - 2003 年 3 月 VisualField

项目: 浙大中控新一代的工业控制系统

责任: 负责报警模块和启动模块。

证书和荣誉

● 2014年 2014年上海市主流媒体发展新媒体专项资金

- 2001年 大学英语四级
- 2001年 全国计算机软件高级程序员(水平)
- 2000 年 全国计算机等级考试(四级)